【裁判字號】    89,易,254
【裁判日期】    890315
【裁判案由】    違反毒品危害防制條例
【裁判全文】
臺灣新竹地方法院刑事判決                        八十九年度易字第二五四號
    公  訴  人  臺灣新竹地方法院檢察署檢察官
    被      告  甲○○
右列被告因違反毒品危害防制條例案件，經檢察官聲請以簡易判決處刑（八十八年度
偵緝字第五三五號），嗣經本院改依通常程序審理，本院判決如左：
    主  文
甲○○連續施用第二級毒品，累犯，處有期徒刑陸月，如易科罰金，以佰元折算壹
日。
第二級毒品安非他命零點伍公克，沒收銷毀之。
    事  實
甲○○曾於民國八十五年間因違反麻醉藥品管理條例案件，經本院判處有期徒刑四月
確定，甫於八十五年七月二十二日執行完畢。又其於民國八十七年間因違反麻醉藥品
管理條例案件，經臺灣新竹地方法院檢察署檢察官向本院提起公訴後，嗣因毒品危害
防制條例於八十七年五月二十二日修正生效，乃經本院裁定將其送勒戒處所觀察、勒
戒，旋其又因施用第二級毒品安非他命，而經臺灣新竹地方法院檢察署檢察官聲請本
院以八十七年度毒聲字第一五五號裁定送勒戒處所觀察、勒戒，嗣經觀察、勒戒後，
認無繼續施用毒品傾向，而分別於八十七年八月二十四及八十七年十二月三日，先後
經臺灣新竹地方法院檢察署檢察官以八十七年度偵字第五三一二號為不起訴處分及本
院以八十七年度竹北簡字第三０八號為免刑判決確定。詎其仍不知悔改，猶基於施用
第二級毒品之概括犯意，自八十七年十二月三日以後之八十七年十二月間起（聲請書
載為自八十七年十一月間起）至八十八年七月一日晚上十一時許止，連續在新竹市○
○街一五五巷一０六弄三號其住處及新竹市○○路○段三五七號三八弄五號四樓等處
，先後非法施用第二級毒品安非他命多次。嗣於八十八年七月三日下午一時三十分許
，在新竹市○○路○段三五七號三八弄五號四樓為警查獲，並扣得其持有之第二級毒
品安非他命０．五公克。旋其再經臺灣新竹地方法院檢察署檢察官聲請本院以八十八
年度毒聲字第一七九六號裁定送觀察、勒戒後，認有繼續施用毒品傾向（聲請人已另
案聲請本院裁定令其入戒治處所施以強制戒治一年）。案經新竹縣警察局竹北分局報
告臺灣新竹地方法院檢察署檢察官偵查聲請以簡易判決處刑，嗣經本院改依通常程序
審理。
    理  由
一、右揭事實業據被告甲○○迭於警訊、偵查中及本院審理時坦承不諱，並有第二級
    毒品安非他命０．五公克扣案足資佐證。且被告為警查獲後所採尿液經檢驗結果
    ，亦確呈甲基安非他命陽性反應，有新竹縣衛生局八十八年七月九日尿液檢驗單
    一份在卷足參。再者，被告曾於民國八十七年間因違反麻醉藥品管理條例案件，
    經臺灣新竹地方法院檢察署檢察官向本院提起公訴後，嗣因毒品危害防制條例於
    八十七年五月二十二日修正生效，乃經本院裁定將其送勒戒處所觀察、勒戒，旋
    其又因施用第二級毒品安非他命，而經臺灣新竹地方法院檢察署檢察官聲請本院
    以八十七年度毒聲字第一五五號裁定送勒戒處所觀察、勒戒，嗣經觀察、勒戒後
    ，認無繼續施用毒品傾向，而分別於八十七年八月二十四及八十七年十二月三日
    ，先後經臺灣新竹地方法院檢察署檢察官以八十七年度偵字第五三一二號為不起
    訴處分及本院以八十七年度竹北簡字第三０八號為免刑判決確定；又其再因本件
    施用第二級毒品安非他命，再經公訴聲請本院以八十八年度毒聲字第一七九六號
    裁定送觀察、勒戒後，認有繼續施用毒品傾向等事實，亦有臺灣新竹地方法院檢
    察署刑案資料查註紀錄表、臺灣高等法院被告全國前案紀錄表、本院八十七年度
    竹北簡字第三０八號刑事簡易判決、臺灣新竹地方法院檢察署檢察官八十七年度
    偵字第五三一二號不起訴處分書、本院八十八年度毒聲字第一七九六號裁定、臺
    灣新竹看守所八十八年十二月二十八日竹所總字第１９８８號函附之有無繼續施
    用毒品傾向證明書暨評估標準紀錄紙等附卷可稽。足見被告前開所為自白，確與
    事實相符。綜上，事證已臻明確，被告犯行洵堪認定。
二、核被告所為係犯毒品危害防制條例第十條第二項之施用第二級毒品罪。其先後多
    次施用第二級毒品犯行，時間緊接，手法相同，反覆為之，所犯又係構成要件相
    同之罪名，顯係基於概括犯意為之，應依連續犯之規定以一罪論，並依法加重其
    刑。又其持有第二級毒品安非他命後進而施用，其持有第二級毒品之低度行為，
    應為施用之高度行為所吸收，爰不另論其持有第二級毒品罪。又其曾於民國八十
    五年間因違反麻醉藥品管理條例案件，經本院判處有期徒刑四月確定，甫於八十
    五年七月二十二日執行完畢之事實，亦有前開臺灣新竹地方法院檢察署刑案資料
    查註紀錄表及臺灣高等法院被告全國前案紀錄表在卷足參，茲於執行完畢後五年
    以內再犯有期徒刑以上之本罪，為累犯，應遞加重其刑。爰審酌被告有違反麻醉
    藥品管理條例前科紀錄，再犯本件，顯然自制力薄弱，惟念其所為僅戕害自身身
    心健康，犯罪手段、情節及所生危害均尚非重大，且犯罪後坦承犯行，態度尚稱
    良好等一切情狀，酌予量處如主文所示之刑，並諭知易科罰金之折算標準。至扣
    案之第二級毒品安非他命０．０公克，併依毒品危害防制條例第十八條第一項前
    段規定沒收銷毀之。
三、末查，被告自八十七年十一月間起八十七年十二月三日止施用第二級毒品安非他
    命部分，應為前開本院八十七年度竹北簡字第三０八號刑事簡易判決效力所及，
    原應就此部分另為免訴判決，惟公訴人認此部分與前開論罪部分有連續犯之裁判
    上一罪關係，爰不就此部分另為免訴判決之諭知。
據上論斷，應依刑事訴訟法第四百五十二條、第二百九十九條第一項前段，毒品危害
防制條例第十條第二項、第十八條第一項前段，刑法第十一條前段、第五十六條、第
四十七條、第四十一條，罰金罰鍰提高標準條例第二條，判決如主文。
本案經檢察官黃仁宏到庭執行職務。
中    華    民    國      八十九      年        三    月        十五    日
                              臺灣新竹地方法院刑事第二庭
                                  法  官  汪  銘  欽
右正本證明與原本無異。
如不服本判決，應於判決送達後十日內向本院提出上訴狀（應附繕本），上訴於台灣
高等法院。
                                  書記官  鄭  敏  郎
中    華    民    國      八十九      年        三    月        十五    日
附錄本案論罪科刑法條全文：
毒品危害防制條例第十條第二項
施用第二級毒品者，處三年以下有期徒刑。


司法院資訊處製作；財團法人民間司法改革基金會備份。
